【裁判字號】    95,訴,250
【裁判日期】    950517
【裁判案由】    毒品危害防制條例
【裁判全文】
臺灣基隆地方法院刑事判決             95年度訴字第250號
公  訴  人  臺灣基隆地方法院檢察署檢察官
被      告  甲○○
上列被告因違反毒品危害防制條例案件，經檢察官提起公訴（95
年度毒偵字第307 號），被告為有罪之陳述，本院合議庭裁定由
受命法官獨任以簡式審判程序進行審理，並判決如下：
    主  文
甲○○施用第一級毒品，累犯，處有期徒刑柒月。扣案之第一級
毒品海洛因（淨重零點壹壹公克）併同難以析離之分裝袋壹只，
沒收銷燬之。
    事  實
一、甲○○前因施用毒品案件，經觀察、勒戒後，認無繼續施用
    毒品之傾向，由臺灣高等法院於民國87年10月27日，以87年
    度上訴字第2023號判決免刑確定；又因施用毒品案件，經觀
    察、勒戒後，認無繼續施用毒品之傾向，於88年11月24日執
    行完畢釋放，並由臺灣基隆地方法院檢察署檢察官於88年11
    月22日，以88年度毒偵字第893 號為不起訴處分確定；再因
    施用毒品案件，經裁定強制戒治（90年5月2日停止戒治付保
    護管束，迨同年8 月29日管束期滿執行完畢），並經本院判
    處有期徒刑7 月確定；復因施用毒品案件，經裁定送強制戒
    治（92年1月30日停止戒治付保護管束，於同年6月12日管束
    期滿執行完畢），並由本院判處有期徒刑9 月確定。另因違
    反槍砲彈藥刀械管制條例案件，經臺灣高等法院判處有期徒
    刑1年2月確定，經與上開有期徒刑7 月合併定應執行有期徒
    刑1年7 月確定；再因施用毒品案件，經本院判處有期徒刑9
    月確定，並與前揭有期徒刑1年7月接續執行，先於92年12月
    25日假釋出監，迨93年12月11日假釋期滿未經撤銷，其未執
    行之刑，以已執行論（構成累犯）。其後又因施用毒品案件
    ，經本院於94年11月23日，以94年度訴字第894 號判決判處
    有期徒刑8月、6月，應執行有期徒刑1 年，甲○○不服提起
    上訴，嗣於95年2 月14日，因撤回上訴而告確定（現在監受
    刑中）。
二、甲○○不思戒除毒癮，竟於本院94年度訴字第894 號施用毒
    品案件宣判即94年11月23日後之95年1 月19日，在臺北縣萬
    里鄉○里村○○○街41號住處，以注射針筒施打左手皮下組
    織之方式，施用第一級毒品海洛因一次。嗣為警於95年1 月
    20日晚間6 時10分許，在基隆市○○○路58號前查獲，並扣
    得海洛因1 包（淨重0.11公克）。經警採集其尿液送驗，結
    果呈海洛因之嗎啡陽性反應，而悉上情。
三、案經基隆市警察局第四分局報告臺灣基隆地方法院檢察署檢
    察官偵查起訴。
    理  由
壹、程序事項
    查本件被告甲○○所犯者非為死刑、無期徒刑、最輕本刑為
    3 年以上有期徒刑之罪或高等法院管轄第一審案件，其於準
    備程序進行中，先就被訴事實為有罪之陳述，經告知其簡式
    審判程序之旨，並聽取公訴人、被告之意見後，本院業已依
    刑事訴訟法第273條之1第1 項之規定，裁定由受命法官獨任
    以簡式審判程序進行本案之審理。
貳、實體事項
一、前揭事實業據被告於本院審理時坦承不諱，並有扣案之第一
    級毒品海洛因1 包（淨重0.11公克）可憑。而被告為警查獲
    後所採集之尿液檢體，經送請檢驗，結果呈海洛因之嗎啡陽
    性反應（由於海洛因在人體內會代謝成嗎啡，因此涉嫌海洛
    因之吸食者，係檢驗其尿液中之嗎啡反應），有昭信科技顧
    問股份有限公司95年2 月27日濫用藥物尿液檢體檢驗報告附
    卷可稽，足見被告自白施用第一級毒品海洛因之情節，與事
    實相符，應可採信。又被告前因施用毒品案件，經觀察、勒
    戒後，認無繼續施用毒品之傾向，由臺灣高等法院於87年10
    月27日，以87年度上訴字第2023號判決免刑確定；又因施用
    毒品案件，經觀察、勒戒後，認無繼續施用毒品之傾向，於
    88年11月24日執行完畢釋放，並由臺灣基隆地方法院檢察署
    檢察官於88年11月22日，以88年度毒偵字第893 號為不起訴
    處分確定；再因施用毒品案件，經裁定強制戒治（90年5 月
    2日停止戒治付保護管束，迨同年8月29日管束期滿執行完畢
    ）；復因施用毒品案件，經裁定送強制戒治（92年1 月30日
    停止戒治付保護管束，於同年6 月12日管束期滿執行完畢）
    等情，亦有臺灣高等法院被告前案紀錄表、前揭免刑判決書
    、不起訴處分書附卷足佐。綜上所陳，本案事證明確，被告
    於強制戒治執行完畢後，5 年以內再犯施用毒品之犯行，堪
    可認定，應依法論科。
二、論罪科刑：
    (一)查海洛因係毒品危害防制條例所列管之第一級毒品，此
        為該條例第2條第2項第1 款所明定；又犯毒品危害防制
        條例第10條施用毒品之罪者，檢察官應聲請法院裁定，
        令被告入勒戒處所觀察、勒戒，經觀察、勒戒後，無繼
        續施用毒品之傾向者，應即釋放，並由檢察官為不起訴
        處分，有繼續施用毒品之傾向者，則由檢察官先聲請法
        院裁定令入戒治處所施以強制戒治，俟強制戒治期滿，
        再行釋放，並由檢察官為不起訴處分；而依前開規定觀
        察勒戒或強制戒治執行完畢釋放後，5 年內再犯施用毒
        品之罪者，檢察官應依法追訴，毒品危害防制條例第20
        條第1項、第2項、第23條第2項分別定有明文。
    (二)核被告於強制戒治執行完畢後，5 年以內再犯施用第一
        級毒品海洛因之行為，係犯毒品危害防制條例第10條第
        1 項之施用第一級毒品罪。被告持有第一級毒品海洛因
        之低度行為，應為施用毒品之高度行為所吸收，不另論
        罪。查被告前曾受如事實欄所載有期徒刑之執行，此有
        臺灣高等法院被告前案紀錄表附卷可考，其於有期徒刑
        執行完畢後5 年以內，再犯本件最重本刑為有期徒刑以
        上之刑之罪，為累犯，應加重其刑。本院審酌被告犯罪
        之動機、本案吸食頻率僅一次、曾有施用毒品之前科仍
        不知戒除，惟犯罪後坦承犯行，且所犯之施用毒品犯行
        乃戕害自己身心健康，並未危及他人等一切情狀，量處
        如主文所示之刑。
    (三)末查，扣案白粉（淨重0.11公克），屬毒品危害防制條
        例所明定列管之第一級毒品海洛因，此有法務部調查局
        95年3月10日調科壹字第320003576號鑑定通知書在卷可
        憑，應併同難以析離之分裝袋1 只，依毒品危害防制條
        例第18條第1項前段之規定，宣告沒收銷燬之。
據上論斷，應依刑事訴訟法第273條之1第1項、第299條第1 項前
段，毒品危害防制條例第10條第1項、第18條第1項前段，刑法第
11條前段、第47條，判決如主文。
本案經檢察官乙○○到庭執行職務。
中    華    民    國    95    年    5     月    17    日
                  刑事第五庭法  官  楊皓清
以上正本證明與原本無異。
對於本件判決如有不服，應於收受送達後10日內，向本院提出上
訴書狀，上訴於臺灣高等法院，並按他造當事人之人數附具繕本
。
中    華    民    國    95    年    5     月    17    日
                            書記官  王月娥
附錄論罪法條：
毒品危害防制條例第10條第1項
施用第一級毒品者，處6月以上5年以下有期徒刑。


司法院資訊處製作；財團法人民間司法改革基金會備份。
